臺灣屏東地方法院刑事判決　　　　　　　 94年度訴字第604號
公　訴　人　臺灣屏東地方法院檢察署檢察官
被　　　告　甲○○
上列被告因違反毒品危害防制條例案件，經檢察官提起公訴（94
年度毒偵字第1126號），本院改依簡式審判程序審理，判決如下
：
    主  文
甲○○連續施用第一級毒品，累犯，處有期徒刑壹年貳月。海洛
因壹包（淨重零點零伍公克，空包裝重零點壹柒公克）沒收銷燬
之。又連續施用第二級毒品，累犯，處有期徒刑捌月。應執行有
期徒刑壹年捌月。海洛因壹包（淨重零點零伍公克，空包裝重零
點壹柒公克）沒收銷燬之。
    事  實
一、甲○○曾於民國八十七年間，因施用毒品案件，經本院裁定
　　送觀察、勒戒後，認有繼續施用毒品之傾向，由本院裁定送
    強制戒治，於戒治期間，經評定為合格，由本院裁定停止戒
    治並交付保護管束，保護管束期滿未經撤銷，經本院於八十
    八年十月十一日以八十七年度易字第二四五號判決免刑確定
    。於九十二年間，復因施用毒品案件，經臺灣屏東地方法院
    檢察署檢察官提起公訴並聲請強制戒治，強制戒治部分，經
    本院以九十一年度毒聲字第一○三八號裁定送臺灣屏東戒治
    所施以強制戒治，於九十三年一月九日因法律修正停止戒治
    釋放；起訴部分，經本院於九十二年六月二十三日，以九十
    一年度訴字第六三六號判處有期徒刑一年確定，另因恐嚇案
    件，經臺灣高等法院高雄分院於九十二年一月二十三日，以
    九十一年度上易字第一二五四號判處有期徒刑八月確定。上
    開二罪接續執行，甫於九十四年一月十一日因縮短刑期假釋
    出監，於九十四年四月一日假釋期滿，未經撤銷假釋，以已
    執行論。
二、甲○○猶不知悔改，於強制戒治執行完畢釋放後五年內，復
    基於施用第一級毒品海洛因之概括犯意，自九十四年四月六
    日起，至九十四年四月二十七日某時許止，在屏東縣枋山鄉
    ○○村○○路七巷九號住處內，以將海洛因摻水後以針筒注
    射血管之方式，連續施用海洛因多次；及基於施用第二級毒
    品甲基安非他命之概括犯意，自九十四年四月六日起，至九
    十四年四月二十七日許止，在上開住處內，連續施用甲基安
    非他命多次。嗣於九十四年四月三十日十七時二十分許，為
    警於屏東縣車城鄉○○村○○路路上查獲，並扣得海洛因一
    包（淨重○點○五公克，空包裝重○點一七公克）。
三、案經屏東縣警察局恆春分局報告臺灣屏東地方法院檢察署檢
    察官偵查起訴。
    理  由
一、訊據被告甲○○對於前揭犯罪事實坦承不諱，並有海洛因一
    包扣案可資佐證，而被告於九十四年四月三十日經警採尿送
    驗，發現其尿液中確呈甲基安非他命及嗎啡陽性反應，有臺
    灣檢驗科技股份有限公司濫用藥物尿液檢驗報告一紙在卷可
    證（偵查卷第二二頁）。又扣案之白粉一包，經送檢驗結果
    ，含有海洛因成分，有法務部調查局鑑定通知書一紙在卷可
    稽（本院卷第十九頁），是其有施用第一級毒品海洛因、第
    二級毒品甲基安非他命之事實，應可確信。又被告曾於八十
    七年間，因施用毒品案件，經本院裁定送觀察、勒戒後，認
    有繼續施用毒品之傾向，由本院裁定送強制戒治，於戒治期
    間，經評定為合格，由本院裁定停止戒治並交付保護管束，
    保護管束期滿未經撤銷，經本院於八十八年十月十一日以八
    十七年度易字第二四五號判決免刑確定。於九十二年間，復
    因施用毒品案件，經臺灣屏東地方法院檢察署檢察官提起公
    訴並聲請強制戒治，強制戒治部分，經本院以九十一年度毒
    聲字第一○三八號裁定送臺灣屏東戒治所施以強制戒治，於
    九十三年一月九日因法律修正停止戒治釋放；起訴部分，經
    本院於九十二年六月二十三日，以九十一年度訴字第六三六
    號判處有期徒刑一年確定，另因恐嚇案件，經臺灣高等法院
    高雄分院於九十二年一月二十三日，以九十一年度上易字第
    一二五四號判處有期徒刑八月確定。上開二罪接續執行，甫
    於九十四年一月十一日因縮短刑期假釋出監，於九十四年四
    月一日因縮刑期滿執行完畢之事實，有臺灣屏東地方法院檢
    察署刑案資料查註紀錄表、臺灣高等法院被告全國前案紀錄
    表在卷足憑，本件事證已明，被告於觀察、勒戒及強制戒治
    執行完畢釋放後五年內，施用第一級、第二級毒品之犯行洵
    堪認定。
二、核被告所為，其施用第一級毒品之行為，係犯毒品危害防制
    條例第十條第一項之施用第一級毒品罪；其施用第二級毒品
    之行為，係犯同條第二項之施用第二級毒品罪。其持有第一
    級毒品海洛因、第二級毒品甲基安非他命，嗣進而施用之，
    持有之低度行為應為施用之高度行為所吸收，不另論罪。被
    告多次施用海洛因、甲基安非他命，分別係時間密接，犯罪
    構成要件相同，顯各係基於概括犯意為之，應依連續犯規定
    各論處一罪，並分別加重其刑。被告所犯施用第一級毒品罪
    及施用第二級毒品罪間，犯意各別，構成要件互殊，應予分
    論併罰。又被告曾因違反毒品危害防制條例及恐嚇案件，分
    別經法院判處有期徒刑一年、八月確定，上開二罪接續執行
    ，甫於九十四年一月十一日因縮短刑期假釋出監，於九十四
    年四月一日假釋期滿，有臺灣屏東地方法院檢察署刑案資料
    查註紀錄表、臺灣高等法院被告全國前案紀錄表在卷足憑，
    未經撤銷假釋，以已執行論，其於執行完畢後五年內，再犯
    本件有期徒刑以上之罪，為累犯，應依刑法第四十七條規定
    加重其刑，並均遞加重之。爰審酌被告前因施用毒品犯行，
    經觀察、勒戒及強制戒治後，仍故態復萌，再予施用毒品不
    輟，無視於毒品對於自身健康之戕害及國家對於杜絕毒品犯
    罪之禁令，並審酌被告施用毒品之次數、犯後坦承犯行，態
    度尚佳等一切情狀，分別量處如主文所示之刑，並定應執行
    之刑。又扣案之海洛因一包（淨重○點○五公克，空包裝重
    ○點一七公克），及其上之包裝袋，因與毒品無法析離，參
    酌法務部調查局九十三年十一月十六日調科壹字第○九三六
    二三九六五五○號函，應整體視為毒品，均依毒品危害防制
    條例第十八條第一項前段之規定併予宣告沒收銷燬之。
據上論斷，應依刑事訴訟法第二百九十九條第一項前段、第二百
七十三條之一第一項、毒品危害防制條例第十條第一項、第二項
、第十八條第一項前段、刑法第十一條、第五十六條、第四十七
條、第五十一條第五款，判決如主文。
本案經檢察官何克昌到庭執行職務。
中　　華　　民　　國　　94　　年　　7 　　月　　29　　日
                  刑事第三庭    法  官  柯雅惠
以上正本證明與原本無異。
如不服本判決應於收受本判決送達後十日內向本院提出上訴書狀，
其未敘述上訴理由者，並得於提起上訴後十日內向本院補提理由
書狀（均須按他造當事人之人數附繕本）「切勿逕送上級法院」
中　　華　　民　　國　　94　　年　　7 　　月　　29　　日
                                書記官  葉祝君
附錄：
毒品危害防制條例第10條
施用第一級毒品者，處 6 月以上 5 年以下有期徒刑。
施用第二級毒品者，處 3 年以下有期徒刑。
